# 请教陈版：关于可供出售金融资产重分类问题

提问人：lu760314 时间：2012-08-02 20:08:44
A公司原持有可供出售金融资产（债券），后经A公司董事会通过，将该债券的持有意图变更为持有至到期，假定截至通过日，该债券的投资成本为 1000 元，公允价值变动为-120元，已提减值准备 30 元。 请教陈版：（ 1 ）这种情况下是否可将可供出售金融资产转入持有至到期投资？ （ 2 ）如果可以转入持有至到期投资，持有至到期投资的初始确认成本如何确认？其原已确认的公允价值变动、减值准备如何处理？

回答人：chenyiwei
回复 lu760314 的帖子
1 、如果在转换时点，可供出售金融资产的帐面价值高于摊余成本（累计公允价值变动为正数）的，应冲销其累计公允价值变动和对应的资本公积，按摊余成本转为持有至到期投资。
2 、如果在转换时点，可供出售金融资产的帐面价值低于摊余成本，但未计提减值准备（累计公允价值变动为负数）的，应将其累计公允价值变动和对应的资本公积调整到零，按摊余成本转为持有至到期投资。 3 、如果在转换时点，可供出售金融资产的帐面价值低于摊余成本，且已计提减值准备（累计公允价值变动为零。累计减值损失已经计入损益）的，则直接按其帐面价值转为持有至到期投资，其中，面值、利息调整、应计利息、减值准备等明细科目均对应转为持有至到期投资中的对应明细科目。

提问人：zengfengxia 时间：2012-08-03 15:23:08
回复 chenyiwei 的帖子
陈版，这样的处理方法和CAS22第 37 条如何衔接？在国内准则中能找到依据吗？

回答人：chenyiwei
抱歉，上面答复有误，应以CAS 22第 37 条为准。谢谢指正！

提问人：pentaxxx 时间：2014-06-13 00:58:38
请问陈版， 这条怎么理解？
第十一条 持有至到期投资，是指到期日固定、回收金额固定或可确定，且企业有明确意图和能力持有至到期的非衍生金融资产。下列非衍生金融资产不应当划分为持有至到期投资：
（一）初始确认时被指定为以公允价值计量且其变动计入当期损益的非衍生金融资产；
（二）初始确认时被指定为可供出售的非衍生金融资产；
（三）贷款和应收款项。

回答人：chenyiwei
根据CAS 22第十八条，金融资产初始确认时也可以指定为可供出售类。如果已经做出了该项指定，则该金融资产即使符合持有至到期投资的认定标准，也不能再分类为持有至到期投资。

提问人：zhs7403 时间：2014-06-13 20:59:58
陈老师,37条说可以重分类到持有至到期,18条是不能,怎么理解?

回答人：chenyiwei
18 条针对初始确认； 37 条针对持有至到期投资的“感染条款”的后续操作，所以不矛盾。

提问人：pentaxxx 时间：2014-06-14 12:17:30
@chenyiwei
上面一条好像没说清楚。我想问的是，第十一条，“初始确认时被指定为可供出售的非衍生金融资产不应当划分为持有至到期投资。”
这条是否包含着初始确认时被指定为可供出售的非衍生金融资产后续计量时无法重分类为持有至到期投资的意思？ 因为若单纯只是限定初始确认时点似乎没什么意义啊， 因为确定为一项资产，自然是不可能又同时确认为另一项资产的。
这个意思是

回答人：chenyiwei
是。初始确认时被指定为可供出售的非衍生债务工具，不能重分类到持有至到期投资。

提问人：zhs7403 时间：2014-06-14 20:19:51
陈老师,是否可以理解成初始确认不能转为持有至到期投资,后继满足 37 条时才可以

回答人：chenyiwei
后续金融资产之间的这种重分类并不是由持有至到期投资的“感染条款”所引发的，因此也是不可以的。 37 条实际上讲的是“感染条款”的后续处理。